---
title: "Indicadores de salud para el corazón."
subtitle: "Modelos lineales. Grado en Ciencia de Datos- UV"
author: "Gema Bravo Aguilera, Sandra Paniagua Sanchez, Wilson Paul Portillo Barriga."
date:  "`r Sys.Date()`"  
params:
  lang: ES
lang: "`r switch(params$lang, ES = 'es-ES', EN = 'en-US')`"
output:
  html_document: default
  word_document: default
  pdf_document: default
---


```{r setup, cache = F,  message = F, warning = F, tidy = F, include=FALSE}
# CONFIGURACIÓN GENERAL
library(knitr)
options(width = 100)

opts_chunk$set(echo=F, message = F, error = F, warning = F, comment = NA, fig.align = 'center', dpi = 200, tidy = F, cache.path = '.cache/', fig.path = './figura/')

knit_hooks$set(inline = function(x) {
  
  if(is.numeric(x)) {
    round(x, getOption('digits'))
  } else {
    paste(as.character(x), collapse = ', ')
  }
})

```

```{r, echo = FALSE, include=FALSE}

# Especificamos las librerías necesarias en esta lista

packages = c("tidyverse","knitr", "lubridate", "readr", "dplyr", "forcats", "lubridate", "magrittr", "stringr", "tibble", "tidyr", "datasets", "RColorBrewer","nycflights13", "base", "datasets", "ggplot2", "plotly", "highcharter")

package.check <- lapply(packages, FUN = function(x) {
  if (!require(x, character.only = TRUE)) {
    install.packages(x, dependencies = TRUE,repos='http://cran.rediris.es')
  }
  library(x, character.only = TRUE)
})

search()

```

\bigskip

\bigskip

\noindent\makebox[\linewidth]{\rule{\textwidth}{0.4pt}}

\bigskip

\tableofcontents

\bigskip

\noindent\makebox[\linewidth]{\rule{\textwidth}{0.4pt}}


\newpage



# 1. Introducción del trabajo

El objetivo de este trabajo es analizar los datos recogidos por 





#Carga de datos

```{r}

data <- read_csv("data/heart_disease_health_indicators_BRFSS2015.csv", col_types = cols(
  HeartDiseaseorAttack = col_double(),
  Smoker = col_double(),
  Veggies = col_double(),
  MentHlth = col_double(),
  Education = col_double(),
  HighBP = col_double(),
  Stroke = col_double(),
  HvyAlcoholConsump = col_double(),
  PhysHlth = col_double(),
  Income = col_double(),
  HighChol = col_double(),
  Diabetes = col_double(),
  AnyHealthcare = col_double(),
  DiffWalk = col_double(),
  CholCheck = col_double(),
  PhysActivity = col_double(),
  NoDocbcCost = col_double(),
  Sex = col_double(),
  BMI = col_double(),
  Fruits = col_double(),
  GenHlth = col_double(),
  Age = col_double()
))


```


##Limpieza y transformación de datos
```{r}
#Pasamos a factor Age
data$Age <- factor(data$Age,                                   
                   levels=c(1,2,3,4,5,6,7,8,9,10,11,12,13),
                   labels= c("Age 18 to 24", "Age 25 to 29", "Age 30 to 34", "Age 35 to 39", "Age 40 to 44", "Age 45 to 49", "Age 50 to 54", "Age 55 to 59", "Age 60 to 64", "Age 65 to 69", "Age 70 to 74", "Age 75 to 79", "Age 80 or older"))

#Cambiamos el nombre a español

datos <- data %>% rename(Enfermedad_Cardiaca_Ataque = HeartDiseaseorAttack,
                         Fumador = Smoker,
                         Verduras = Veggies,
                         Salud_Mental = MentHlth,
                         Educacion = Education,
                         Presion_Sanginea_Alta = HighBP,
                         Ataque = Stroke,
                         Consumo_Alcohol = HvyAlcoholConsump,  #Hombre + 14 bebidas alcholicas/semana
                                                               #mujer + 7 bebidas alcholicas/semana
                         Salud_Fisica = PhysHlth,
                         Ingreso = Income,
                         Colesterol_Alto = HighChol,
                         Cuidado_Salud = AnyHealthcare,
                         Dificultad_Andar = DiffWalk,
                         Control_Colesterol = CholCheck,
                         Actividad_Fisica = PhysActivity,
                         No_Doctor_Caro = NoDocbcCost,
                         Sexo = Sex,
                         IMC = BMI,
                         Frutas = Fruits,
                         Salud_General = GenHlth,
                         Edad = Age) # 13 categorias de edad

```



Para empezar a trabajar con nuestros datos, vamos a dividirlos en test y train. Y generaremos nuestro modelo a partir de los datos almacenados en la variable train y lo comprobaremos con los datos almacenados en la variable test.

```{r}
set.seed(12345)
seleccion <- sample(nrow(datos),round(nrow(datos)/2))
entrenamiento <- datos[seleccion,]          # Conjunto de entrenamiento
test <- datos[-seleccion,]                  # Conjunto de validación
```



```{r}
lm_datos <- lm(Enfermedad_Cardiaca_Ataque ~ ., data=entrenamiento)
summary(lm_datos)
```

Segun este resultado, vemos que existen varias variables que son importantes para predecir nuestra variable respuesta. Observamos que las variables en cuestion son: Presion_Sanginea_Alta + Colesterol_Alto + IMC + Fumador + Ataque + Diabetes + Consumo_Alcohol + No_Doctor_Caro + Salud_General + Salud_Fisica + Dificultad_Andar + Sexo + Ingreso + Age ("Age 60 to 64", "Age 65 to 69", "Age 70 to 74", "EdadAge 75 to 79", "Age 80 or older").

Y en menor medida tambien afecta a nuestra variable respuesta: Control_Colesterol + Frutas + Cuidado_Salud

Vamos a ver que tipo de correlacion tienen las variables con nuestra variable respuesta para confirmar si estas son las variables que realmente nos ayudaran en nuestra predicción:
```{r}
data2 <- datos[-20] #Quitamos la variable Age porque es factor
cor(data2)
```
Dadas las cifras observadas en la columna de Enfermedad_Cardiaca_Ataque, las variables que probablemente expliquen mejor esta variable dado que tienen los valores mas altos de correlacion en valor absoluto se corresponden con: Presion_Sanginea_Alta + Colesterol_Alto +  Fumador + Ataque + Diabetes + Salud_General + Salud_Fisica + Dificultad_Andar +  Ingreso.

Como podemos observar, la mayoria de las variables que anteriormente habiamos seleccionado, hemos obtenido que estan directamente correlacionadas. 

Por tanto, vamos a elegir las que coinciden en la correlacion y en el summary anterior:


```{r}
ajuste_bueno <- lm(Enfermedad_Cardiaca_Ataque ~ Presion_Sanginea_Alta + Colesterol_Alto +  Fumador + Ataque + Diabetes + Salud_General + Salud_Fisica + Dificultad_Andar +  Ingreso, data=entrenamiento)
summary(ajuste_bueno)
```
En este caso podemos ver que la formula de regresion quedaria tal que:

Enfermedad_Cardiaca_Ataque = b0 + b1Presion_Sanginea_Alta + b2Colesterol_Alto + b3Fumador + b4Ataque + b5Diabetes + b6Salud_General + b7Salud_Fisica + b8Dificultad_Andar + b9Ingreso.


El porcentage de variabilidad que queda explicada en las otras dos variables es 1 - 0.1284 = 0.8716





